【裁判字號】    98,抗,148
【裁判日期】    981029
【裁判案由】    本票裁定
【裁判全文】
臺灣士林地方法院民事裁定               98年度抗字第148號
抗  告  人  甲○○
                        號4樓.
上列抗告人與相對人鴻寶車業有限公司間本票裁定事件，抗告人
對於民國98年7 月15日本院簡易庭98年度票字第5374號裁定提起
抗告，本院裁定如下：
    主  文
抗告駁回。
抗告程序費用新臺幣壹仟元由抗告人負擔。
    理  由
一、按執票人向本票發票人行使追索權時，得聲請法院裁定後強
    制執行，票據法第123 條定有明文。次按，本票執票人，依
    票據法第123 條規定，聲請法院裁定許可對發票人強制執行
    ，係屬非訟事件，此項聲請之裁定，及抗告法院之裁定，僅
    依非訟事件程序，以審查強制執行許可與否，並無確定實體
    上法律關係存否之效力，如發票人就票據債務之存否、債務
    是否已因清償等原因而消滅有爭執時，應由發票人提起確認
    之訴，以資解決（最高法院56年台抗字第714 號、57年台抗
    字第76號著有判例意旨參照）。
二、本件相對人主張：相對人執有抗告人為發票人，如原裁定所
    示之本票（下稱：系爭本票）乙紙，並免除作成拒絕證書，
    詎屆期提示，尚有票款本金新臺幣（下同）5 萬1600元未獲
    付款，依票據法第123 條之規定聲請裁定許可強制執行等情
    ，已據提出本票乙紙為證，原裁定予以准許，即無不合。
三、抗告意旨雖以：(一)系爭本票係抗告人向相對人租用機車之租
    金擔保，實際並無債權債務之對價關係，其債權不存在，且
    相對人之負責人執系爭本票向原告主張之債權，亦經本院內
    湖簡易庭98年度湖簡字第948 號民事簡易判決確認為不存在
    。(二)抗告人於車禍發生迄今已自行支付醫療、復健費用達3
    、4 萬元，如抗告人租用之機車因車禍毀損，因抗告人於租
    車時已繳納保險費，相對人僅得向保險公司請求，不得向抗
    告人主張。(三)相對人如未以抗告人所繳交保險費投保，則已
    涉嫌詐欺。(四)相對人擬具定型化契約，強令抗告人簽發系爭
    本票，已違反消費者保護法第11條、第12條之規定云云，而
    主張相對人之聲請於法未合，並求予廢棄原裁定。惟查，本
    院內湖簡易庭98年度湖簡字第948 號民事簡易判決係確認該
    事件之被告乙○○執有原告（即抗告人）所簽發系爭本票之
    票據債權不存在，尚與本件相對人所執有系爭本票債權存否
    之認定無涉。且抗告人所執上開抗告理由，均屬系爭票據債
    務存否之實體爭執，揆諸首揭說明，自應由發票人另行提起
    確認之訴，以資解決，本件非訟程序不得加以審究，仍應為
    許可強制執行之裁定。從而，抗告人執上開理由指摘原裁定
    不當，為無理由，應予駁回。
四、據上論結，本件抗告為無理由，爰裁定如主文。
中    華    民    國    98    年    10    月    29    日
                  民事第一庭  審判長法  官  俞慧君
                                    法  官  古振暉
                                    法  官  李瑜娟
以上正本證明與原本無異。
本件裁定不得再抗告。
中    華    民    國    98    年    10    月    30    日
                                    書記官  徐瑩書


司法院資訊處製作；財團法人民間司法改革基金會備份。
